# 在建工程发生的可研费用需要做进项税转出吗

提问人：13436602808 时间：2019-12-24 08:05:06
在建工程里面主要是前期发生的可研费用，现在项目可能不再进行下去了，要对在建工程计提减值，需要做进项税转出吗

回答人：chenyiwei
不需要。这不是“非正常损失”，即不属于 “因管理不善造成被盗、丢失、霉烂变质的损失”。